【裁判字號】    98,易,3177
【裁判日期】    990303
【裁判案由】    毒品危害防制條例
【裁判全文】
臺灣臺中地方法院刑事判決              98年度易字第3177號
公  訴  人  臺灣臺中地方法院檢察署檢察官
被      告  甲○○
上列被告因毒品危害防制條例案件，經檢察官提起公訴（98年度
毒偵字第3131號），本院判決如下：
    主    文
甲○○施用第二級毒品，累犯，處有期徒刑拾月。
    犯罪事實
一、甲○○前因妨害風化案件，經本院判處有期徒刑3月確定，
    於民國93年6月21日易科罰金而執行完畢。前又因施用毒品
    案件，經施以強制戒治，於97年7月16日執行完畢釋放。詎
    仍不知悔改，復基於施用第2級毒品之犯意，於98年6月26日
    為警採尿回溯96小時內某時，在不詳地點，以不詳方法，施
    用第二級毒品甲基安非他命。嗣因甲○○為毒品列管人口，
    於98年6月26日17時30分許，在臺中市○區○○路328巷14之
    1 號，為警盤查，經其同意為警採集尿液送驗，結果呈甲基
    安非他命陽性反應。
二、案經臺中市警察局第三分局移送臺灣臺中地方法院檢察署檢
    察官偵查起訴。
    理    由
一、訊據被告甲○○固不否認其尿液經檢驗出甲基安非他命陽性
    反應之情形，然矢口否認有上開施用第二級毒品甲基安非他
    命之犯行，並辯稱：是因服用止痛藥、氣喘藥，所以才有甲
    基安非他命陽性反應云云。惟查：
（一）被告於98年6月26日17時30分許經警採集之尿液送驗結果
      ，呈甲基安非他命陽性反應，此有臺中市警察局第三分局
      委託檢驗尿液代號與真實姓名對照表、中山醫學大學附設
      醫院檢驗科藥物檢測中心98年7月9日出具之尿液檢驗報告
      各1紙在卷可稽，且為被告所不否認，此部分事實應可認
      定。
（二）被告雖以其係服用止痛藥、氣喘藥，所以才有甲基安非他
      命陽性反應云云置辯，然本院將被告所提出之氣喘藥、止
      痛藥等4份（瓶裝1份、藥包3份）送內政部警政署刑事警
      察局鑑定結果，此4份藥物均未檢驗出第二級毒品甲基安
      非他命及安非他命成分，此有該局99年1月5日刑鑑字第09
      80169483號鑑定書附卷可稽。該藥物既然均無甲基安非他
      命或安非他命成分，服用該藥物自無可能於尿液中檢驗出
      甲基安非他命或安非他命殘留反應，是被告上開所辯，應
      屬卸責之詞，實無可採。被告98年6月26日17時30分許經
      警採集之尿液前，確有施用第二級毒品甲基安非他命之行
      為應可認定。
（三）而被告前因施用毒品案件，經施以強制戒治，於97年7月
      16日執行完畢釋放，此亦有臺灣高等法院被告前案紀錄表
      在卷可憑，是被告於前次強制戒治釋放後5年以內，確有
      施用第二級毒品甲基安非他命之犯行，實可認定，自應依
      法論科。
二、核被告甲○○所為，係犯毒品危害防制條例第10條第2項之
    施用第二級毒品罪。被告施用第二級毒品前後持有第二級毒
    品之低度行為，應為其施用第二級毒品之高度行為所吸收，
    不另論罪。又其前因妨害風化案件，經法院判處有期徒刑3
    月確定，於93年6月21日易科罰金而執行完畢，有臺灣高等
    法院被告全國前案紀錄表1份在卷可稽，其於5年內故意再犯
    本件有期徒刑以上之罪，為累犯，應依刑法第47條第1項之
    規定，加重其刑。爰審酌被告曾有施用毒品之不良素行，經
    觀察、勒戒及強制戒治後，仍不知悔改警惕，猶繼續施用毒
    品，足見其雖經觀察、勒戒及強制戒治等治療程序，仍未徹
    底戒絕施用毒品遠離毒害，顯未能善體國家設置觀察、勒戒
    機構，協助毒品施用者戒除毒害之良法美意，兼衡以被告犯
    罪之動機、方法、手段、智識能力，暨犯後猶飾詞狡辯，徒
    然耗費司法資源，足認犯罪之後毫無悔意，犯後態度實屬不
    佳等一切情狀，量處如主文所示之刑。
據上論斷，依刑事訴訟法第299條第1項前段，毒品危害防制條例
第10條第2項，刑法第11條前段、第47條第1項，判決如主文。
本案經檢察官乙○○到庭執行職務。
中    華    民    國    99    年    3     月    3     日
                  刑事第八庭    法  官  劉國賓
以上正本證明與原本無異。
如不服本判決應於收受判決後10日內向本院提出上訴書狀，並應
敘述具體理由；其未敘述上訴理由者，應於上訴期間屆滿後20日
內向本院補提理由書（均須按他造當事人之人數附繕本）「切勿
逕送上級法院」。
                                書記官  張隆成
中    華    民    國    99    年    3     月    3     日
附錄論罪科刑法條
毒品危害防制條例第10條
施用第一級毒品者，處 6 月以上 5 年以下有期徒刑。
施用第二級毒品者，處 3 年以下有期徒刑。

司法院資訊處製作；財團法人民間司法改革基金會備份。
